【裁判字號】    88,自,102
【裁判日期】    890229
【裁判案由】    詐欺
【裁判全文】
臺灣屏東地方法院刑事裁定                          八十八年度自字第一二號
    自  訴  人  甲○○
    被      告  乙○○
右列被告因詐欺案件，經自訴人提起自訴，本院裁定如左：
     主  文
自訴駁回。
     理  由
一、本件自訴意旨略以：被告乙○○經營茶葉買賣，於民國八十二年十月十日在屏東
    縣屏東市向自訴人甲○○詐稱：近來茶葉價格上漲，倘係現款交易，則可不漲價
    等語，請求自訴人借貸新臺幣（下同）十萬元供其週轉，一個月後還款等情，自
    訴人不知有詐，允被告簽發金額十萬元之本票一紙後，出借十萬元予被告，詎被
    告屆期未還款，且依本票上之地址，亦尋無其人，自訴人始知受騙，因認被告涉
    有詐欺罪嫌云云。本件自訴人認被告涉有上開罪嫌，無非以其執有被告所簽發金
    額十萬元之本票一紙及被告拒不還款之事實為論據。訊據被告雖供承簽發上開本
    票，惟堅決否認詐欺犯行，辯稱：實際上，十萬元中之六萬元是借款，三萬元是
    賭輸的錢，一萬元則是利息，伊因上開欠款，遂簽發金額十萬元之本票給一稱「
    阿竹」（音）之人收執，而該本票之所以會在自訴人手上，據自訴人說，係「阿
    竹」欠其一百餘萬元，故「阿竹」將伊所簽發之本票交其索討等語。
二、按「法院或受命法官於自訴案件第一次審判期日前訊問及調查結果，如認為案件
    有刑事訴訟法第二百五十二條至第二百五十四條之情形者，得以裁定駁回其自訴
    。」、「犯罪事實應依證據認定之，無證據不得推定其犯罪事實。」刑事訴訟法
    第三百二十六條第三項及第一百五十四條定有明文。又刑法第三百三十九條第一
    項詐欺罪之成立，以意圖為自己或第三人不法所有，以詐術使人陷於錯誤，將本
    人或第三人之物交付為要件。經查，自訴人初時所為之指控，係如上揭自訴意旨
    所載，除本票一紙外，別無其他事證，迨於被告到案說明後，改稱該本票係其妹
    妹陳素珠所轉交云云，前後指訴不一，復無法為合理之說明，是否真實，已非無
    疑。況自訴人僅空言被告欠錢未還，是乃詐欺，惟就被告究係如何為自己不法之
    所有之意圖、如何施用詐術、又其係如何因被告施詐致陷於錯誤而交付其本人或
    第三人之財物等情事，均未能舉出具體事證供調查審認以實其說。再者，自訴人
    不唯陳稱：倘被告還錢，其即不予追訴；被告還錢即非詐欺；既然已和解，是一
    場誤會等語，且更於與被告達成和解後，具狀撤回其自訴，足見自訴人之指訴，
    不過欲達其索討金錢之目的耳，非果認其係遭被告詐騙財物。此外，本院復查無
    其他積極證據足認被告確有詐欺犯行，從而，殊難徒憑自訴人之片面指述，即遽
    認被告有詐欺犯行，是其犯罪嫌疑顯有不足，揆諸上揭說明，本件自訴應予駁回
    。
據上論結，應依刑事訴訟法第三百二十六條第三項、第二百五十二條第十款，裁定如
主文。
中      華      民      國      八十九      年    二    月    二十九    日
                                      臺灣屏東地方法院刑事第一庭
                                          法  官    蔡憲德
右正本證明與原本無異。
對於本判決如有不服應於收受送達後十日內向本院提出上訴書狀上訴於台灣高等法院
高雄分院並按他造當事人之人數附具繕本。
                                          書記官    林鴻仁
中      華      民      國      八十九      年    二    月    二十九    日


司法院資訊處製作；財團法人民間司法改革基金會備份。
